【裁判字號】    97,消債更,1110
【裁判日期】    971230
【裁判案由】    更生事件
【裁判全文】
臺灣臺南地方法院民事裁定          97年度消債更字第1110號
聲  請  人
即  債務人  甲○○
上列當事人因消費者債務清理事件聲請更生，本院裁定如下：
    主  文
債務人甲○○自民國九十七年十二月三十日下午五時起開始更生
程序。
    理  由
一、按債務人不能清償債務或有不能清償之虞，且無擔保或無優
    先權之債務總額未逾新臺幣（下同）1200萬元者，於法院裁
    定開始清算程序或宣告破產前，得向法院聲請更生。法院開
    始更生程序之裁定，應載明其年、月、日、時，並即時發生
    效力，消費者債務清理條例第3條、第42條第1項、第45條第
    1項定有明文。
二、本件聲請意旨略以：聲請人即債務人甲○○現任職於文楓液
    體蛋品商行，每月薪資約16,640元，負債總額為2,313,320
    元，債務人名下僅有小貨車1 輛，負債顯然超過資產甚多。
    債務人每月收入僅16,640元，但債務人除生活支出外，尚有
    民間債務須還款及扶養父親，實已無法達成債權銀行所提之
    方案，因而協商不成立。債務人雖91年起迄97年9 月止從事
    夜市小吃（賣蚵仔麵線）之營業活動，但每月營業額未超過
    20萬元，而自97年9 月30日起債務人僅係一般消費者，不再
    從事營業活動，復未經法院裁定開始清算程序或宣告破產，
    爰向本院聲請更生等語。
三、經查：債務人主張其現每月薪資收入約16,640元，負債總額
    為2,313,320元，名下財產僅有小貨車1輛。債務人雖91年起
    迄97年9 月止從事夜市小吃（賣蚵仔麵線）之營業活動，但
    每月營業額未超過20萬元，而自97年9 月30日起其僅係一般
    消費者，不再從事營業活動等情，業據提出債權人清冊、財
    產及收入狀況說明書、營業額資料、財團法人金融聯合徵信
    中心當事人查詢個人資料（信用報告）、財產及收入狀況說
    明書、財政部臺灣省南區國稅局95年、96年度綜合所得稅各
    類所得資料清單暨財產歸屬資料清單、文楓液體蛋品商行在
    職服務暨薪資證明等件為證，並經本院依職權調取債務人之
    郵政、勞、健保及集保資料、電子稅務閘門財產所得調件明
    細表、財政部臺灣省南區國稅局所得稅之申報資料等文件審
    閱，核屬相符，堪認債務人確已達不能清償債務或有不能清
    償之虞之程度。又債務人無擔保或無優先權之債務總額亦確
    實未逾1,200 萬元等情，亦有財團法人金融聯合徵信中心當
    事人綜合信用報告書在卷可憑。另聲請人前未曾經法院宣告
    清算程序或宣告破產，亦未曾依消費者債務清理條例或破產
    法之規定而受刑之宣告等節，有本院民事紀錄科查詢表、臺
    灣高等法院被告前案紀錄表在卷可憑。
四、按債務人對於金融機構因消費借貸、自用住宅借款、信用卡
    或現金卡契約而負債務，在聲請更生或清算前，應提出債權
    人清冊，以書面向最大債權金融機構請求協商債務清償方案
    ，並表明共同協商之意旨，消費者債務清理條例第151條第1
    項定有明文。債務人主張其曾於97年8月4日向最大債權金融
    機構台新國際商業銀行股份有限公司申請債務協商，惟因債
    權人銀行要求其每月償還12,286元，其無法負荷而協商不成
    立，業據提出前置協商不成立通知書為證，自堪信為真實。
五、綜上所述，債務人雖91年起迄97年9月止從事夜市小吃（賣
    蚵仔麵線）之營業活動，然每月營業額未超過20萬元，另自
    97年9 月30日起債務人僅係一般消費者，不再從事營業，其
    已達不能清償債務或有不能清償之虞之程度，其中無擔保或
    無優先權之債務，在1,200 萬元以下。債務人曾向最大債權
    金融機構台新國際商業銀行股份有限公司請求協商債務清償
    方案，惟協商不成立，且未經法院裁定開始清算程序或宣告
    破產，又查無消費者債務清理條例第6條第3項、第8 條或第
    46條各款所定駁回更生聲請之事由存在，則債務人聲請更生
    ，應屬有據，爰裁定如主文。
中    華    民    國    97    年    12    月    30    日
                  民事第二庭     法    官
上為正本係照原本作成
本件不得抗告。
本裁定已於97年12月30日17 時公告。
如不服本裁定，應於裁定送達後10日內，以書狀向本院提出抗告
，並繳納抗告費新臺幣1千元
中    華    民    國    97    年    12    月    30    日
                            書  記  官  彭建山


司法院資訊處製作；財團法人民間司法改革基金會備份。
